【裁判字號】    98,交易,284
【裁判日期】    981026
【裁判案由】    公共危險
【裁判全文】
臺灣桃園地方法院刑事判決             98年度交易字第284號
公  訴  人  臺灣桃園地方法院檢察署檢察官
被      告  甲○○
上列被告因公共危險案件，經檢察官聲請簡易判決處刑（98年度
撤緩偵字第420 號），本院認有刑事訴訟法第451 條之1 第4 項
但書第3 款之情形，改依通常程序審理，茲判決如下：
    主  文
本件公訴不受理。
    理  由
一、公訴意旨略以：甲○○於民國97年9 月14日上午10時許，在
    桃園縣某處，因飲用酒後，已達不能安全駕駛動力交通工具
    程度，仍自上址處，駕駛車號637-BLT 號普通重型機車上路
    。嗣於同日下午1 時30分許，在桃園縣八德市○○路與中華
    北路口，當場為警查獲，測得呼氣酒精濃度為每公升1.31毫
    克，因認被告涉犯刑法第185 條之3 之違背安全駕駛罪嫌等
    語。
二、按起訴之程序違背規定者，應諭知不受理之判決，並得不經
    言詞辯論為之。又法院對於檢察官聲請簡易判決處刑案件，
    於審理後認應為無罪、免訴、不受理或管轄錯誤判決之諭知
    者，應適用通常程序審判之，刑事訴訟法第303 條第1 款、
    第307 條、第451 條之1 第4 項但書第3 款、第452 條分別
    定有明文。次按檢察官為緩起訴處分者，得命被告於一定期
    間內遵守或履行刑事訴訟法第253 條之2 第1 項各款所定事
    項。被告於緩起訴期間內如有違背上開應遵守或履行事項之
    情形，檢察官固得依職權或依告訴人之聲請，撤銷原緩起訴
    處分，繼續偵查或起訴，但以原緩起訴處分已經撤銷為前提
    ，此觀刑事訴訟法第253 條之3 第1 項第3 款規定即明（參
    見最高法院94年度台非字第181 號判決意旨）。是縱被告於
    緩起訴期間內雖有違背上開應遵守或履行事項之規定，檢察
    官固得依職權撤銷原緩起訴處分，然其撤銷原緩起訴處分之
    處分倘未確定，檢察官即逕行提起公訴者（或聲請簡易判決
    處刑），因違背刑事訴訟法第253 條之3 第1 項第3 款以原
    緩起訴處分已經撤銷為前提之規定，應認其起訴（或聲請簡
    易判決處刑）之程序違背規定，依刑事訴訟法第303 條第1
    款規定，法院當應諭知不受理判決，始為適法。
三、經查：被告甲○○因公共危險案件，經臺灣桃園地方法院檢
    察署檢察官偵查後，以被告所犯刑法第185 之3 之服用酒類
    不能安全駕駛動力交通工具而駕駛罪，為死刑、無期徒刑或
    最輕本刑3 年以上有期徒刑以外之罪，及被告素行良好且坦
    承犯行，深表悔悟，參酌刑法第57條所列事項及公共利益之
    維護等，認以緩起訴為適當，而於97年9 月19日以97年度速
    偵字第4162號為緩起訴處分，命被告於收受檢察官執行緩起
    訴處分確定後6 個月內，向公庫支付新臺幣5 萬元，緩起訴
    期間為2 年；前開緩起訴處分書送達被告後，檢察官即於97
    年10月31日依其緩起訴處分內容製作執行緩起訴處分命令通
    知書，並通知被告應於97年10月20日起至98年4 月19日止該
    段期間履行前開緩起訴處分書所載之事項，而將前通知書送
    達予被告，惟被告迄未履行前揭緩起訴處分書所載之事項，
    被告亦坦承有收到緩起訴執行通知書，但仍無法繳納等語（
    詳台灣桃園地方法院檢察署97年度緩字第2897號執行卷），
    嗣經檢察官於98年5 月5 日撤銷前開緩起訴之處分等情，有
    前揭緩起訴處分書、執行緩起訴處分命令通知書、撤銷緩起
    訴處分書、臺灣桃園地方法院檢察署檢察官執行緩起訴處分
    命令通知書、臺灣桃園地方法院檢察署送達證書等附卷可資
    佐證。然查：被告業於98年4 月20日以電話表示其戶籍已遷
    至「嘉義縣水上鄉龍德村32號之8 」，惟上開撤銷緩起訴處
    分書僅送達至被告更改前之戶籍址即「台北縣三重市○○路
    39 巷62 號」及居所「桃園縣楊梅鎮○○路80巷10號4 樓」
    ，並分別於98年6 月3 日及同年7 月14日寄存在當地管轄區
    之長泰派出所及草湳派出所而為送達之情，有刑事執行案件
    進行單1 紙及臺灣桃園地方法院檢察署送達證書2 紙在卷可
    稽，惟被告之實際住居所業於98年3 月20日已變更為「嘉義
    縣水上鄉龍德村32號之8 」，並以電話告知法院乙節，有卷
    附之被告個人資料查詢結果、刑事執行案件進行單1 紙可憑
    。嗣上開撤銷緩起訴處分書於98年9 月15日始送達至被告戶
    籍址即「嘉義縣水上鄉龍德村32號之8 」，並由被告親自收
    受無誤（見98年撤緩偵字第420 號卷第3 頁），是自斯時起
    上開撤銷緩起訴處分始合法送達，並依刑事訴訟法第256 條
    之1 第1 項之規定，被告得於7 日內聲請再議，然桃園地方
    法院檢察署檢察官於上開撤銷緩起訴處分確定前之98年9 月
    10日，即以98年度撤緩偵字第420 號向本院聲請簡易判決處
    刑，是以，本件聲請簡易判決處刑之98年9 月10日早於撤銷
    緩起訴處分確定之日，茲檢察官撤銷原緩起訴處分之處分既
    仍未確定，其逕向本院聲請簡易判決處刑（與起訴有同一效
    力），已違背刑事訴訟法第253 條之3 第1 項第3 款以原緩
    起訴處分已經撤銷為前提之規定，應認其聲請簡易判決處刑
    （與起訴有同一效力）之程序違背規定，依刑事訴訟法第30
    3 條第1 款之規定，爰不經言詞辯論，逕為不受理判決之諭
    知。
據上論斷，應依刑事訴訟法第452 條、第303 條第1 款、第307
條，判決如主文。
中    華    民    國    98    年    10    月    26    日
                   交通法庭審判長    法  官  徐培元
                                     法  官  柯姿佐
                                     法  官  黃裕民
以上正本證明與原本無異。
如不服本判決應於判決書送達之翌日起10日內，向本院提出上訴
狀（應附繕本）。
                                     書記官  許婉茹
中    華    民    國    98    年    10    月    30    日


司法院資訊處製作；財團法人民間司法改革基金會備份。
